# 工程物资毁损

提问人：shuihu19810817 时间：2011-05-24 22:41:23
陈老师您好： 建设期间发生的工程物资盘亏、报废及毁损，减去残料价值以及保险公司、过失人等赔款后的净损失，计入所建工程项目的成本；盘盈的工程物资或处置净收益，冲减所建工程项目的成本。工程完工后发生的工程物资盘盈、盘亏、报废、毁损，计入营业外收支。请问建设期间工程物资由于自然灾害毁损了，损失金额也计入在建工程吗？我认为建设期间的毁损也要看是不是正常原因引起的，如果是非正常的也要计入营业外收支。陈老师如何看这个问题？谢谢给予解答。

回答人：chenyiwei
回复 楼主 shuihu19810817 的帖子赞同你的理解。其实这个说法是不合理的，因为非正常损失并非“建造该项资产达到预定可使用状态前所发生的必要支出”。